臺灣嘉義地方法院刑事判決　　　　　　　 94年度訴字第407號
公　訴　人　臺灣嘉義地方法院檢察署檢察官
被　　　告　丁○○
上列被告因竊盜案件，經檢察官提起公訴（94年度偵字第3897號
），合議庭裁定由受命法官獨任進行簡式審判程序，本院判決如
下：
    主  文
丁○○連續竊盜未遂，累犯，處有期徒刑陸月，如易科罰金，以
佰元折算壹日；扣案之手電筒壹支及機車鑰匙壹把均沒收之。
    事  實
一、丁○○前因竊盜案件，經本院以87年度少易字第15號判處應
    執行有期徒刑7月確定，並於民國（下同）88年9月30日縮刑
    執行完畢，又因竊盜案件，由本院以89年度易字第141號判
    處有期徒刑9月確定，並於89年10月30日執行完畢出監，再
    因搶奪及竊盜案件，經本院於91年7月25日，以91年度訴字
    第220號判處應執行有期徒刑2年6月確定，復因妨害兵役案
    件，由臺灣雲林地方法院於92年1月9日，以92年度虎簡字第
    26號判處有期徒刑3月確定，此3件罪行並由臺灣雲林地方法
    院以92年度聲字第434號裁定應執行有期徒刑2年8月確定，
    執行至93年10月7日縮刑假釋，並於94年5月3日假釋期滿未
    遭撤銷，以已執行完畢論。猶不知惕勵，竟基於意圖為自己
    不法所有之概括犯意，持其所有之機車鑰匙1把及手電筒1支
    ，於94年7月5日凌晨3時20分許，在嘉義市○○○路86巷口
    處，連續持上開鑰匙，先後打開停放該處分別屬甲○○、丙
    ○○及乙○○所有之車牌號碼SB─0330號、RS─2091號及
    5431─GE號自用小客車車門，著手欲竊取自用小客車內之金
    錢，惟因該3輛小客車內均未放置財物，而無所獲，復因疲
    累躺臥在乙○○之前揭小客車內睡覺，嗣於同日時30分許，
    經身為社區巡守隊員之乙○○巡查發現，報警當場逮獲，並
    扣得前揭機車鑰匙及手電筒。
二、案經嘉義市警察局第二分局報告台灣嘉義地方法院檢察署檢
    察官偵查起訴。
    理  由
一、訊據被告丁○○對於右揭犯罪事實坦承不諱（見本院94年10
    月4日審理筆錄），核與被害人甲○○、丙○○及乙○○於
    警訊時之指述相符（見警卷第6-13頁），並有被害報告單3
    紙、扣押物品清單1紙及現場照片7張附卷可佐（見警卷第14
    -16、18、21-24頁），再有前揭機車鑰匙及手電筒扣案可憑
    ，被告前揭自白可信為真正；本件事證明確，被告前揭犯行
    堪以認定。
二、(1)被告丁○○雖已著手竊盜行為之實施，惟未竊得財物，核
    其所為，均係犯刑法第320條第3項、第1項之竊盜未遂罪；
    其先後3次竊盜未遂犯行，時間緊接，方法相同，觸犯構成
    要件相同之罪，顯係基於概括犯意為之，為連續犯，依刑法
    第56條之規定，以一罪論，並加重其刑。又被告著手竊盜而
    未得逞，屬未遂犯，乃依刑法第26條前段規定，按既遂犯之
    刑度減輕其刑。公訴人雖認為被告前揭所為係犯刑法第322
    條之常業竊盜罪，惟刑法上所稱之常業犯，係指行為人於主
    觀上具有以實施犯罪為其職業之特殊惡質心態；經查，被告
    前次竊盜犯行係於90年10月間所為，距本件犯行已3年餘之
    久，有本院91年度訴字第220號判決可查，而被告於警偵訊
    時及審理中供稱：我因2天沒吃飯，又不好意思再向母親拿
    錢，已無退路，才臨時想看車上有無零錢，而下手行竊，並
    非以竊盜為業等語（見警卷第3-4頁，偵卷第11頁，本院卷
    第87頁），否認其有常業犯意，且本件竊盜係於相同時、地
    為之，屬短暫性犯罪，未具有相當期間之延續性，又依常情
    而論，深夜停放路旁之車輛內縱然留有財物，通常僅係零錢
    或細瑣物品，被告應無希冀竊得鉅款或貴重物件之期待，即
    使被告有所得，亦應不足以供其相當期間之日常生活給養所
    需，自難認被告有賴此維生之意，另由被告竟倒睡被害人車
    中而遭逮捕等情形觀之，更難認被告係熟練之竊盜慣犯，是
    無法認為被告主觀上有以竊盜為業之犯意，其所稱係臨時起
    意偷竊，應為可採，故公訴人認為被告係犯刑法第322條之
    常業竊盜罪，顯有誤會，然而因連續竊盜與常業竊盜之社會
    基本事實同一，且本件係依被告自白而認定如前，並未影響
    被告辯護權之行使，本院自得依法變更起訴法條。另被告曾
    因搶奪及竊盜案件，經本院以91年度訴字第220後判處應執
    行有期徒刑2年6月確定，復因妨害兵役案件，由臺灣雲林地
    方法院以92年度虎簡字第26號判處有期徒刑3月確定，此3件
    罪行並由臺灣雲林地方法院以92年度聲字第434號裁定應執
    行有期徒刑2年8月確定，執行至93年10月7日縮刑假釋，並
    於94年5月3日假釋期滿未遭撤銷，以已執行完畢論等情，有
    其臺灣嘉義地方法院檢察署刑案資料查註紀錄表、臺灣高等
    法院被告全國前案記錄表在卷可參，其於受有期徒刑之執行
    完畢後5年內再犯本件有期徒刑以上之刑之罪，為累犯，依
    刑法第47條規定，加重其刑，並遞加重之；前開加重及減輕
    其刑應依刑法第71條之規定先加後減之。(2)爰審酌被告年輕
    力壯，不思以正途賺錢，雖無竊得財物，惟被告有多次竊盜
    前科，品行不佳，不知惕勵，及其犯罪動機、目的、手段、
    所生危害、犯罪後坦承犯行、態度尚稱良好等一切情狀，量
    處如主文所示之刑，並諭知易科罰金之折算標準，以資懲儆
    。又扣案之被告持以竊盜之前揭手電筒及機車鑰匙為被告所
    有，且係供犯罪所用之物，業據被告於警偵訊時及審理中供
    承在卷，爰依刑法第38條第1項第2款、第3項宣告沒收；另
    扣案之鑰匙4支，被告於審理中否認該4支鑰匙係供本件竊盜
    所用或預備之物（見本院卷第85頁），且被害人乙○○於警
    訊時亦陳稱看見被告用1支鑰匙打開前揭3輛小客車等語（見
    警卷第11頁），此外並無證據可認被告持該4支鑰匙犯案，
    爰不宣告沒收，惟被告於審理中已表明拋棄所有之意（見本
    院卷第85頁），附為說明。
據上論斷，應依刑事訴訟法第273條之1第1項、第299條第1項前
段、第300條，刑法第56條、第320條第3項、第1項、第47條、第
26條前段、第41條第1項前段、第38條第1項第2款，罰金罰鍰提
高標準條例第1條前段、第2條，判決如主文。
本案經檢察官王振名到庭執行職務。
中　　華　　民　　國　　94　　年　　10　　月　　11　　日
                         刑事第二庭 法  官  盧 鳳 田
上列正本證明與原本無異。
如不服本判決，應於判決送達後10日內向本院提出上訴狀（應附
繕本）。告訴人或被害人如對於本判決不服者，應具備理由請求
檢察官上訴，其上訴期間之計算係以檢察官收受判決正本之日期
為準。
中　　華　　民　　國　　94　　年　　10　　月　　12　　日
                                    書記官  楊 國 色
附錄本判決論罪之法條：
刑法第320條：
意圖為自己或第三人不法之所有，而竊取他人之動產者，為竊盜
罪，處 5 年以下有期徒刑、拘役或 500 元以下罰金。
意圖為自己或第三人不法之利益，而竊佔他人之不動產者，依前
項之規定處斷。
前二項之未遂犯罰之。
